臺灣高雄地方法院民事判決　九十一年度訴字第一三二○號
　　原　　　告　　華南商業銀行股份有限公司
　　法定代理人　　丙○○
　　訴訟代理人　　戊○○
　　兼法定代理人　甲○○
　　被　　　　告　己○○
　　　　　　　　　乙○○
　　　　　　　　　丁○○
右當事人間請求清償借款事件，本院判決如左：
    主　　文
被告應連帶給付原告新台幣壹佰伍拾萬零壹仟柒佰拾肆元，及如附表所示之利息及
違約金。
訴訟費用由被告連帶負擔。
本判決於原告以新台幣伍拾萬元或同額之中央政府建設公債八十四年度甲類第一期債
票為被告供擔保後得假執行。
    事實與理由
壹、本件被告經合法通知，未於言詞辯論期日到場，核無民事訴訟法第三百八十六條
　　所列各款情形，爰依原告之聲請，由其一造辯論而為判決。
貳、原告方面：
一、聲明：求為判決除假執行擔保金額外，如主文所示。
二、陳述：
　(一)被告華銨資訊有限公司（下稱華銨公司）於民國九十年十一月二十日邀同其餘被
　　告己○○、乙○○、丁○○為連帶保證人，與原告訂立授信約定書及委任開發國
　　內信用狀契約，約定就華銨公司現在及將來在國內採購原料或物資需要，概括委
    請原告銀行以新台幣（下同）二千萬元為限，循環開發國內信用狀，並在各該信
    用狀有效期限內承兌墊付受益人所簽發之匯票。另約定立約人向原告申請開發
    信用狀時，應填具「開發國內不可撤銷信用狀申請書」，並檢附其他有關文件逐
    筆申請，其各筆信用狀項下之匯票期問，除另為約定外，最長不得超過一百八十
    天。依本契約開立之買方付息遠期信用狀下所提示之匯票及所屬單證，如經原
    告承兌或付款時，立約人願依自原告墊付日起按月計付利息，並於各筆信用狀項
    下匯票到期日清償原告墊款本金。原告所墊付各筆買方付息遠期信用狀款項，
    其墊款利息自墊付日起，按立約人與原告逐筆議定後，填戴於開狀申請書上之約
    定利率計付。立約人遲延清償時，其遲延利息，自約定清償日起按上開墊款利率
    計付，並自約定清償日起，逾期在六個月內部分，按遲延利率之百分之十，逾期
    超過六個月者，按遲延利率之百分之二十計付違約金。立約人同意開狀申請書
    或信用狀項下之匯票等有關文件作為原告基於本契約承兌付款或墊款之憑證。
    立約人向原告申請開發信用狀所填具之開狀申請書，雖未經保證人簽章，保證人
    仍願對立約人基於本契約所負一切債務負連帶保證責任。除本契約所約定事項
    外，立約人及保證人均願切實遵守另向原告訂立授信約定書所列各項條款，並將
    該授信約書視為本契約之一部。
　(二)另被告甲○○、己○○、丁○○等人復於九十年十一月二十日與原告訂立保證書
    ，連帶保證就被告華銨公司對原告現在（包括過去所負現在尚未清償）及將來所
    負之借款、票據、透支、墊款、保證、損害賠償及其他一切債務以三千萬元為限
    額（含本金及其利息、遲延利息、違約金、損害賠償及其他從屬於主債務之負擔
    ），保證人願與華銨公司連帶負清償之責。另約定有遲延履行給付本金、利息或
    華銨公司經票據交換所公告拒絕往來時，即喪失期限利益，全部債務視為到期。
　(三)嗣被告華銨公司遂自九十年十一月二十七日起陸續向原告申請開發國內不可撤銷
    信用狀三筆，開狀金額共計二百九十七萬九百五十四元，利息則按年率百分之八
    點八計付（詳如附表所示）。詎原告墊付上述款項後，被告華銨公司竟於九十一
    年一月十五日經台灣地區票據所交換公告為支票存款拒絕往來，其債務立即視為
    全部到期，屢經催討，其仍置之不理，原告乃於九十一年三月十二日就被告華銨
    公司之定存單一百五十萬元予以抵銷積欠之部分利息，為此乃依兩造之委任開發
    國內信用狀契約、授信約書書及連帶保證之法律關係，提起本件訴訟，請求被告
    等連帶給付原告一百五十萬一千七百三十四元，及自九十一年三月十三日起至清
    償日止如附表所示之利息、違約金。
參、被告方面：被告均未於言詞辯論期日到場，亦未提出書狀作何聲明或陳述。
肆、本件原告主張之事實，已據其提出授信約定書、保證書、委任開發國內信用狀契
    約、匯票承兌／付款申請書、不可撤銷信用狀申請書、不可撤銷信用狀、匯票及
    利率變動表等資料為證，核屬相符，自堪信為真實。
伍、按稱消費借貸者，謂當事人約定，一方移轉金錢或其他代替物之所有權於他方，
    而他方以種類、品質、數量相同之物返還之契約。借用人應於約定期限內，返還
    與借用物種類、品質、數量相同之物。遲延之債務，以支付金錢為標的者，債權
    人得請求依法定利率計算之遲延利息。但約定利率較高者，仍從其約定利率。當
    事人得約定債務人不履行債務時，應支付違約金。民法第四百七十四條、第四百
    七十八條、第二百三十三條第一項、第二百五十條第一項分別定有明文。又稱保
    證者，謂當事人約定，一方於他方之債務人不履行債務時，由其代負履行責任之
    契約。保證債務，除契約另有訂定外，包含主債務之利息、違約金、損害賠償及
    其他從屬於主債務之負擔，民法第七百三十九條、第七百四十條亦分別定有明文
    。又保證債務之所謂連帶，係指保證人與主債務人負同一債務，對於債權人各負
    全部給付之責任而言。是查，本件被告華銨公司既為系爭委任開發國內信用狀契
    約之主債務人，而其餘被告為連帶保證人，並經原告墊付如附表所示之款項後，
    尚欠原告如主文所示之本金及如附表所示之利息及違約金未清償等情，已如前述
    。從而，原告依委任開發國內信用狀契約及連帶保證之法律關係請求被告等連帶
    給付如主文所示之金額及如附表所示之利息及違約金，即屬正當，應予准許。
陸、原告陳明願供擔保，請求宣告假執行，核無不合，茲酌定擔保金額，予以准許。
柒、據上結論，本件原告之訴為有理由，依民事訴訟法第三百八十五條第一項前段、
    第八十五條第二項、第三百九十條第二項，判決如主文。
中　　　華　　　民　　　國　　九十一　　年　　　七　　　月　　　九　　　日
                              臺灣高雄地方法院民事第一庭
~B法　　　官　林靜梅
右為正本係照原本作成。
如不服本判決，應於送達後廿日內，向本院提出上訴狀並表明上訴理由，如於本
判決宣示後送達前提起上訴者，應於判決送達後十日內補提上訴理由書（須附繕本）。
中　　　華　　　民　　　國　　九十一　　年　　　七　　　月　　　九　　　日
~B法院書記官　曾瓊玉
~FF
附表：（新台幣）
┌─┬───┬───┬──────┬───┬───┬───┬─────┬───────────┐
│　│      │      │　　　　　  │      │　　　│　    │          │                      │
│編│請　求│開 狀 │信用狀號碼  │墊 款 │墊  款│到期日│   利息   │違　　　　約 　 　　金│
│　│金　額│日 期 │　　　　　  │日 期 │金  額│      │  　　　　│                      │
│號│      │      │            │      │      │　　　│        　│                      │
├─┼───┼───┼──────┼───┼───┼───┼─────┼───────────┤
│  │五十六│90年11│000000000/16│90年11│一百十│91年04│自91年03月│自91年04月14日起至清償│
│  │萬元  │月27日│0000000     │月30日│萬零二│月29日│13日起至清│日止，逾期在六個月以內│
│  │      │      │            │      │千五百│      │償日止按週│者按上開利率百分之十、│
│一│      │      │            │      │元    │      │年利率百分│逾期超過六個月以上者，│
│  │      │      │            │      │      │      │八點七三五│按上開利率百分之二十計│
│  │      │      │            │      │      │      │計付。    │付違約金。            │
│  │      │      │            │      │      │      │          │                      │
├─┼───┼───┼──────┼───┼───┼───┼─────┼───────────┤
│  │七十三│90年11│00000000/162│90年12│一百四│91年05│          │                      │
│  │萬六千│月28日│001465      │月03日│十七萬│月02日│          │                      │
│二│元    │      │            │      │元    │      │          │                      │
│  │      │      │            │      │      │      │同     右 │同                 右 │
│  │      │      │            │      │      │      │          │                      │
│  │      │      │            │      │      │      │          │                      │
│  │      │      │            │      │      │      │          │                      │
├─┼───┼───┼──────┼───┼───┼───┼─────┼───────────┤
│  │二十萬│90年12│00000000/162│90年12│三十九│91年05│          │                      │
│  │五千七│月五日│001465      │月06日│萬八千│月03日│          │                      │
│三│百三十│（原告│            │      │四百五│      │同     右 │同                  右│
│  │四元  │誤載為│            │      │十四元│      │          │                      │
│  │      │91年12│            │      │      │      │          │                      │
│  │      │月05日│            │      │      │      │          │                      │
│  │      │）    │            │      │      │      │          │                      │
│  │      │      │            │      │      │      │          │                      │
├─┴───┴───┴──────┴───┴───┴───┴─────┴───────────┤
│ 共計墊款金額為二百九十七萬零九百五十四元，被告尚積欠一百五十萬零一千七百三十四元。         │
│                                                                                            │
└──────────────────────────────────────────────┘
